臺灣屏東地方法院屏東簡易庭小額民事判決
111年度屏小字第492號
原      告  臺灣銀行股份有限公司

法定代理人  許志文  
訴訟代理人  王淑惠  
被      告  陳昱甫  


            沈致靜  
上列當事人間請求清償借款事件，本院於民國111年12月5日言詞
辯論終結，判決如下：
    主      文
一、被告應連帶給付原告新臺幣（下同）32,293元，及如附表所
    示之利息暨違約金。
二、訴訟費用確定為1,000元由被告負擔。
三、本判決得假執行，如被告以32,293元為原告預供擔保，得免
    為假執行。
    事實及理由
原告主張被告陳昱甫於就讀高鳳技術學院時，邀同被告沈致靜為
連帶保證人，向原告申請就學貸款，並約定於該階段學業完成或
服完兵役後滿一年之次日開始攤還本息。然陳昱甫未依約履行債
務，尚積欠如主文第1項所示之金額、利息及違約金未與清償，
而沈致靜為連帶保證人，依約亦應負連帶清償責任之事實，業據
提出放款借據、申請/撥款通知書、就學貸款放出查詢單、就學
貸款利率資料及就學貸款借保人資本資料查詢等件為證，且經本
院核對無訛。而被告經合法通知，並未到場爭執，亦未提出書狀
作何聲明或陳述以供審酌，本院審酌前開證據，堪認原告主張為
真實。從而，原告依據消費借貸及連帶保證之法律關係，請求被
告給付如主文第1項所示之金額、利息及違約金，為有理由，應
予准許。又本件係適用小額訴訟程序所為被告敗訴之判決，應依
民事訴訟法第436條之20規定依職權宣告假執行，並準用第392條
第2項規定依職權酌定被告如預供擔保得免假執行，又依同法第4
36條之19規定，依職權確定訴訟費用1,000元由被告負擔。
中　　華　　民　　國　 111　　年　　12　　月　　15　　日
                  屏東簡易庭  法  官  藍家慶
以上為正本，係照原本作成。
如不服本判決，應於判決送達後20日內，以判決違背法令為理由
，向本院提出上訴狀並表明上訴理由（上訴理由應表明：一、原
判決所違背之法令及具體內容；二、依訴訟資料可認為原判決有
違背法令之具體事實），如未表明上訴理由者，應於上訴後20日
內向本院提出上訴理由書。如委任律師提起上訴者，應一併繳納
上訴審判裁判費。
中　　華　　民　　國　　111 　年　　12　　月　　15　　日
                              書記官  鍾嘉芸
附表
本金（新臺幣) 利息計算期間 週年利率 違約金計算期間及利率  32,293元 自111年5月1日起至111年6月21日止 1.15% 自111年6月2日起至清償日止，逾期6個月以內者按上開利率10%計算，逾期超過6個月者按上開利率20%計算  自111年6月22日起至111年9月19日止 1.275%   自111年9月20日起至清償日止 2.275%